臺灣臺南地方法院刑事判決　　　　　　　100年度訴字第499號
公　訴　人　臺灣臺南地方法院檢察署檢察官
被　　　告　黃昱彰
選任辯護人　彭大勇律師
　　　　　　林士龍律師
上列被告因違反毒品危害防制條例案件，經檢察官提起公訴（一
百年度營偵字第四七二號、第六四二號），本院判決如下：
    主  文
黃昱彰所犯如附表所示之罪，各處如附表所示之主刑及從刑。應
執行有期徒刑年捌月。扣案行動電話壹支（內含0000000000號
行動電話SIM卡壹張），及未扣案之販賣第二級毒品所得共新臺
幣壹萬貳仟元均沒收，如販賣第二級毒品所得全部或一部不能沒
收時，以其財產抵償之。
    事  實
一、黃昱彰（綽號「海田」、「海鈿」）前於民國九十五年間因
    詐欺案件，經本院於九十五年五月三十日以九十五年度簡字
    第一四一二號判處有期徒刑三月確定，於九十五年十月十六
    日易科罰金執行完畢。又於九十六年間因三件竊盜案件，經
    本院於九十六年十二月三十一日以九十六年度易字第一六一
    ０號各判處有期徒刑三月，應執行有期徒刑七月確定；另於
    九十七年間因施用毒品案件，經臺灣臺南地方法院於九十七
    年九月二日以九十七年度簡字第二四五九號判處有期徒刑六
    月確定，上開二案接續執行，於九十七年十二月十六日送監
    後再易科罰金執行完畢。再於九十九年間因施用毒品案件，
    經本院於九十九年九月二十七日以九十九年度簡字第二三七
    ０號判處有期徒刑五月確定，甫於一百年一月二十一日易科
    罰金執行完畢。詎仍不知悔改，明知安非他命係毒品危害防
    制條例第二條第二項第二款所列管之第二級毒品，非經許可
    不得任意持有及販賣，猶基於販賣第二級毒品安非他命之犯
    意，先於不詳時間、地點向曾榮（綽號「伯ㄚ」）販入安非
    他命並分裝後，再以門號為0000000000號行動電話做為聯絡
    販毒工具，將原購入成本約每包新臺幣（下同）五百元或二
    百五十元之上開安非他命毒品，以每包一千元或五百元之價
    格出售予楊清富（綽號「仁阿」）、葉力行（綽號「大頭」
    ）、張瓊月（綽號「姐仔」）、林加祥（綽號「黑松」）及
    陳慶益（綽號「益仔」）（其五人向黃昱彰購買第二級毒品
    安非他命之詳細時間、地點、所使用之電話門號與購買數量
    、價格，均詳如附表所示）。嗣警據報向本院聲請對黃昱彰
    所使用上開行動電話門號實施通訊監察後，於民國一百年三
    月二十四日上午八時三十分許，持本院所核發之搜索票前往
    黃昱彰位於臺南市六甲區林鳳營240號之41住處實施搜索，
    當場扣得內含0000000000號行動電話SIM卡一張之行動電話
    一支。
二、案經臺南市政府警察局新營分局報告臺灣臺南地方法院檢察
    署檢察官偵查起訴。
    理  由
一、按被告以外之人於審判外之言詞或書面陳述，除法律有規定
    者外，不得作為證據，刑事訴訟法第一百五十九條第一項定
    有明文。另按被告以外之人於審判外之陳述，雖不符前四條
    之規定，而經當事人於審判程序同意作為證據，法院審酌該
    言詞陳述或書面陳述作成時之情況，認為適當者，亦得為證
    據；當事人、代理人或辯護人於法院調查證據時，知有第一
    百五十九條第一項不得為證據之情形，而未於言詞辯論終結
    前聲明異議者，視為有前項之同意，同法第一百五十九條之
    五亦已明訂。本案據以認定被告黃昱彰犯罪事實之證據，部
    分屬於被告以外之人於審判外之言詞或書面陳述，惟因被告
    、辯護人及公訴人於本院言詞辯論終結前，均未對於其等供
    述之證據能力聲明異議，且表示同意作為證據使用，則依刑
    事訴訟法第一百五十九條之五第一項、第二項規定，視為同
    意將上開證據作為證據，本院審酌該等傳聞證據作成之情況
    ，亦無違法或不當情事，因而認為適當，故該等傳聞證據均
    具備證據能力而得作為證據，合先敘明。
二、前揭犯罪事實，業據被告於警詢、偵查及本院審理時均坦承
    不諱，核與證人楊清富、葉力行、張瓊月、林加祥及陳慶益
    於警詢及偵查中所證曾分別利用渠等所使用如附表所示之行
    動電話與被告聯絡後，在如附表所示之時間、地點，各以一
    千元或五百元之代價，向被告購得第二級毒品安非他命施用
    等情相符，並有被告所使用0000000000號行動電話與證人楊
    清富、葉力行、張瓊月、林加祥及陳慶益所分別使用之行動
    電話之通訊監察紀錄譯文各一份附卷可稽，且另有內含0000
    000000號行動電話SIM卡之行動電話一支扣案可資佐證，足
    認被告上開自白核與事實相符，應堪採信。本件事證明確，
    被告多次販賣第二級毒品安非他命之犯行，應堪認定。
三、查安非他命係毒品危害防制條例第二條第二項第二款規定之
    第二級毒品，依法不得持有、施用、販賣。是被告所為，均
    係犯毒品危害防制條例第四條第二項之販賣第二級毒品罪。
    而其販賣第二級毒品前持有第一級毒品之低度行為，均為販
    賣之高度行為所吸收，不另論罪。又被告十三次販賣第二級
    毒品犯行，犯意各別，行為互殊，應予分論併罰。查被告前
    於九十五年間因詐欺案件，經本院於九十五年五月三十日以
    九十五年度簡字第一四一二號判處有期徒刑三月確定，於九
    十五年十月十六日易科罰金執行完畢。又於九十六年間因三
    件竊盜案件，經本院於九十六年十二月三十一日以九十六年
    度易字第一六一０號各判處有期徒刑三月，應執行有期徒刑
    七月確定；另於九十七年間因施用毒品案件，經臺灣臺南地
    方法院於九十七年九月二日以九十七年度簡字第二四五九號
    判處有期徒刑六月確定，上開二案接續執行，於九十七年十
    二月十六日送監後再易科罰金執行完畢。再於九十九年間因
    施用毒品案件，經本院於九十九年九月二十七日以九十九年
    度簡字第二三七０號判處有期徒刑五月確定，甫於一百年一
    月二十一日易科罰金執行完畢等情，有卷附臺灣高等法院被
    告前案紀錄表一份可按，其於有期徒刑執行完畢，五年內故
    意再犯本件有期徒刑以上之罪，為累犯，應依法加重其刑。
    另按毒品危害防制條例第十七條第一項、第二項分別規定：
    「犯第四條至第八條、第十條或第十一條之罪，供出毒品來
    源，因而查獲其他正犯或共犯者，減輕或免除其刑。」、「
    犯第四條至第八條之罪於偵查及審判中均自白者，減輕其刑
    。」，依該條修正立法理由觀之，前者乃為有效追查毒品來
    源，斷絕毒品供給，以杜絕毒品泛濫，祇須行為人願意供出
    毒品來源之上手，因而查獲其他正犯或共犯者，即可邀減輕
    或免除其刑之寬典；後者則為使刑事案件儘速確定，鼓勵被
    告認罪，並節省司法資源，苟行為人於偵查及審判中均自白
    者，即符減刑要件，是修正後上開二項規定之立法目的及減
    免條件並不相同，二者並無法規競合之當然吸收關係可言。
    查本件被告於偵查及本院審理時，就所犯本件販賣第二級毒
    品案件均自白犯罪；而其於警詢及偵查中因供出毒品來源，
    偵查機關因而得以查獲案外人曾榮涉嫌販賣第二級毒品安非
    他命之犯行，並由臺灣臺南地方法院檢察署檢察官於一百年
    九月十四日以一百年度營偵字第七三九號、第九六０號、第
    九七一號起訴書向本院提起公訴等情，亦有臺南市政府警察
    局新營分局一百年七月十二日南市警營偵字第1000011348號
    函及上開起訴書各一份在卷可參，是本件依據刑法第七十條
    、第七十一條之規定，應先依累犯之規定加重其刑後，再分
    別依毒品危害防制條例第十七條第二項、第一項之規定減輕
    並遞減其刑。爰審酌被告明知安非他命戕害人體身心之健康
    至鉅，不僅自身沈迷其中，僅因案外人曾榮請託其代尋買主
    ，即貪圖厚利，向曾榮購買安非他命售予他人牟利，惡性不
    輕，並無刑法第五十九條情堪憫恕，認科以最低刑度仍嫌過
    重得酌減其刑之情況，惟其到案後，於警詢、偵查及本院審
    理時均坦承犯行，且供出上手，避免毒害擴大，態度良好，
    及其所為販賣第二級毒品之犯行共十三次，犯罪所得共一萬
    二千元，並非甚鉅，又販賣時間不長等一切情狀，就其所犯
    各罪，分別量處如主文所示之刑，並定其應執行刑。
四、沒收部分：
  (一)扣案行動電話一支（內含0000000000號行動電話SIM卡一張
    ），係被告所有供其犯本件販賣第二級毒品罪所用之物一情
    ，業據被告供承在卷，應依毒品危害防制條例第十九條第一
    項之規定宣告沒收。
  (二)按犯毒品危害防制條例第四條之罪者，其供犯罪所用或因犯
    罪所得之財物應予沒收，如全部或一部不能沒收時，追徵其
    價額或以其財產抵償之，該條例第十九條第一項規定甚明。
    由此項規定觀之，必限於所得者為金錢以外之其他財物而無
    法沒收時，始應追徵其價額。如所得財物為金錢而無法沒收
    時，則應以其財產抵償之，不發生追徵價額之問題。另毒品
    危害防制條例第十九條第一項所稱「因犯罪所得之財物應予
    沒收」其立法理由，以毒品犯罪所得收益之沒收、追徵或以
    財產抵償之目的，乃在於從經濟面切斷毒品犯罪不法收益之
    循環，剝奪毒品犯罪之利益，以消除其主要誘因與根源，具
    有濃厚的財產刑色彩，從立法目的而言，並無扣除其購買毒
    品所支出之成本或其他費用之必要。且取得毒品所支付之費
    用亦不具法律保護之價值，藉由毒品犯罪所得之利益則屬違
    反公序良俗行為之所得，於刑事政策上尚非不得全部予以剝
    奪，自無計算扣除犯罪所得之成本或其他支出費用，而單就
    所謂純利益為沒收之理由，此有最高法院九十五年度台上字
    第二九一六號判決要旨可供參考。查本件被告販賣第二級毒
    品十三次所得共一萬二千元雖未扣案，仍應依同條例第十九
    條第一項之規定宣告沒收，如全部或一部不能沒收時，應以
    其個人財產抵償之。
據上論斷，應依刑事訴訟法第二百九十九條第一項，毒品危害防
制條例第四條第二項、第十七條第一項、第二項、第十九條第一
項，刑法第十一條前段、第四十七條第一項、第五十一條第五款
，判決如主文。
本案經檢察官何珩禎到庭執行職務。
中    華    民    國    100    年    10    月   20    日
                  刑事第十庭    審判長  法  官  鄭燕璘
                                        法  官  陳淑勤
                                        法  官  劉秀君
以上正本證明與原本無異。
如不服本判決應於收受本判決後10日內向本院提出上訴書狀，並
應敘述具體理由。其未敘述上訴理由者，應於上訴期間屆滿後20
日內向本院補提理由書狀（均須按他造當事人之人數附繕本）「
切勿逕送上級法院」。
                                        書記官  曾盈靜
中    華    民    國   100    年    10    月    21    日
附錄法條：
毒品危害防制條例第4條
製造、運輸、販賣第一級毒品者，處死刑或無期徒刑；處無期徒
刑者，得併科新臺幣 2 千萬元以下罰金。
製造、運輸、販賣第二級毒品者，處無期徒刑或 7 年以上有期
徒刑，得併科新臺幣 1 千萬元以下罰金。
製造、運輸、販賣第三級毒品者，處 5 年以上有期徒刑，得併
科新臺幣 7 百萬元以下罰金。
製造、運輸、販賣第四級毒品者，處 3 年以上 10 年以下有期
徒刑，得併科新臺幣 3 百萬元以下罰金。
製造、運輸、販賣專供製造或施用毒品之器具者，處 1 年以上
7 年以下有期徒刑，得併科新臺幣 1 百萬元以下罰金。
前五項之未遂犯罰之。
附表：
┌──┬─────┬──────┬────┬─────┬───────┬──────────┐
│編號│ 交易時間 │  交易地點  │交易對象│次數及價格│所犯罪名及宣告│應沒收物品          │
│    │          │            │使用行動│（新臺幣）│刑（主刑）    │（從刑）            │
│    │          │            │電話門號│          │              │                    │
├──┼─────┼──────┼────┼─────┼───────┼──────────┤
│01  │100年1月19│被告黃昱彰之│楊清富  │被告黃昱彰│黃昱彰販賣第二│(1)販賣毒品所得新臺幣│
│    │日18時52分│友人位於臺南│（綽號「│以1000元之│級毒品，累犯，│  壹仟元沒收，如全部│
│    │許        │市六甲區龜子│仁阿」）│價格，販售│處有期徒刑壹年│  或一部不能沒收時，│
│    │          │港大廟附近住│00000000│安非他命1 │捌月。        │  以其財產抵償之。  │
│    │          │處前        │08      │小包      │              │(2)扣案行動電話壹支（│
│    │          │            │        │          │              │  內含0000000000號行│
│    │          │            │        │          │              │  動電話SIM卡一張） │
│    │          │            │        │          │              │  沒收。            │
├──┼─────┼──────┼────┼─────┼───────┼──────────┤
│02  │100年1月21│被告黃昱彰位│楊清富  │被告黃昱彰│黃昱彰販賣第二│(1)販賣毒品所得新臺幣│
│    │日13時許  │於臺南市六甲│（綽號「│以1000元之│級毒品，累犯，│  壹仟元沒收，如全部│
│    │          │區林鳳營240 │仁阿」）│價格，販售│處有期徒刑壹年│  或一部不能沒收時，│
│    │          │號之41住處樓│00000000│安非他命1 │捌月。        │  以其財產抵償之。  │
│    │          │下          │08      │小包      │              │(2)扣案行動電話壹支（│
│    │          │            │        │          │              │  內含0000000000號行│
│    │          │            │        │          │              │  動電話SIM卡一張） │
│    │          │            │        │          │              │  沒收。            │
├──┼─────┼──────┼────┼─────┼───────┼──────────┤
│03  │100年1月23│被告黃昱彰位│楊清富  │被告黃昱彰│黃昱彰販賣第二│(1)販賣毒品所得新臺幣│
│    │日17時10分│於臺南市六甲│（綽號「│以1000元之│級毒品，累犯，│  壹仟元沒收，如全部│
│    │許        │區林鳳營240 │仁阿」）│價格，販售│處有期徒刑壹年│  或一部不能沒收時，│
│    │          │號之41住處樓│00000000│安非他命1 │捌月。        │  以其財產抵償之。  │
│    │          │下          │08      │小包      │              │(2)扣案行動電話壹支（│
│    │          │            │        │          │              │  內含0000000000號行│
│    │          │            │        │          │              │  動電話SIM卡一張） │
│    │          │            │        │          │              │  沒收。            │
├──┼─────┼──────┼────┼─────┼───────┼──────────┤
│04  │100年1月27│被告黃昱彰位│楊清富  │被告黃昱彰│黃昱彰販賣第二│(1)販賣毒品所得新臺幣│
│    │日20時16分│於臺南市六甲│（綽號「│以1000元之│級毒品，累犯，│  壹仟元沒收，如全部│
│    │許        │區林鳳營240 │仁阿」）│價格，販售│處有期徒刑壹年│  或一部不能沒收時，│
│    │          │號之41住處樓│00000000│安非他命1 │捌月。        │  以其財產抵償之。  │
│    │          │下          │08      │小包      │              │(2)扣案行動電話壹支（│
│    │          │            │        │          │              │  內含0000000000號行│
│    │          │            │        │          │              │  動電話SIM卡一張） │
│    │          │            │        │          │              │  沒收。            │
├──┼─────┼──────┼────┼─────┼───────┼──────────┤
│05  │100年1月19│臺南市六甲區│葉力行（│被告黃昱彰│黃昱彰販賣第二│(1)販賣毒品所得新臺幣│
│    │日19時17分│龜子港某處  │綽號「大│以1000元之│級毒品，累犯，│  壹仟元沒收，如全部│
│    │許        │            │頭」）  │價格，販售│處有期徒刑壹年│  或一部不能沒收時，│
│    │          │            │00000000│安非他命1 │捌月。        │  以其財產抵償之。  │
│    │          │            │87      │小包      │              │(2)扣案行動電話壹支（│
│    │          │            │        │          │              │  內含0000000000號行│
│    │          │            │        │          │              │  動電話SIM卡一張） │
│    │          │            │        │          │              │  沒收。            │
├──┼─────┼──────┼────┼─────┼───────┼──────────┤
│06  │100年1月21│臺南市六甲區│葉力行（│被告黃昱彰│黃昱彰販賣第二│(1)販賣毒品所得新臺幣│
│    │日12時56分│某中油加油站│綽號「大│以1000元之│級毒品，累犯，│  壹仟元沒收，如全部│
│    │許        │            │頭」）  │價格，販售│處有期徒刑壹年│  或一部不能沒收時，│
│    │          │            │00000000│安非他命1 │捌月。        │  以其財產抵償之。  │
│    │          │            │87      │小包      │              │(2)扣案行動電話壹支（│
│    │          │            │        │          │              │  內含0000000000號行│
│    │          │            │        │          │              │  動電話SIM卡一張） │
│    │          │            │        │          │              │  沒收。            │
├──┼─────┼──────┼────┼─────┼───────┼──────────┤
│07  │100年1月27│臺南市六甲區│葉力行（│被告黃昱彰│黃昱彰販賣第二│(1)販賣毒品所得新臺幣│
│    │日18時59分│菜頭橋附近  │綽號「大│以1000元之│級毒品，累犯，│  壹仟元沒收，如全部│
│    │許        │            │頭」）  │價格，販售│處有期徒刑壹年│  或一部不能沒收時，│
│    │          │            │00000000│安非他命1 │捌月。        │  以其財產抵償之。  │
│    │          │            │87      │小包      │              │(2)扣案行動電話壹支（│
│    │          │            │        │          │              │  內含0000000000號行│
│    │          │            │        │          │              │  動電話SIM卡一張） │
│    │          │            │        │          │              │  沒收。            │
├──┼─────┼──────┼────┼─────┼───────┼──────────┤
│08  │100年1月21│被告黃昱彰位│張瓊月（│被告黃昱彰│黃昱彰販賣第二│(1)販賣毒品所得新臺幣│
│    │日19時43  │於臺南市六甲│綽號「姐│以1000元之│級毒品，累犯，│  壹仟元沒收，如全部│
│    │分許      │區林鳳營240 │仔」）  │價格，販售│處有期徒刑壹年│  或一部不能沒收時，│
│    │          │號之41住處前│00000000│安非他命1 │捌月。        │  以其財產抵償之。  │
│    │          │            │22      │小包      │              │(2)扣案行動電話壹支（│
│    │          │            │        │          │              │  內含0000000000號行│
│    │          │            │        │          │              │  動電話SIM卡一張） │
│    │          │            │        │          │              │  沒收。            │
├──┼─────┼──────┼────┼─────┼───────┼──────────┤
│09  │100年1月23│被告黃昱彰位│張瓊月（│被告黃昱彰│黃昱彰販賣第二│(1)販賣毒品所得新臺幣│
│    │日14時15分│於臺南市六甲│綽號「姐│以1000元之│級毒品，累犯，│  壹仟元沒收，如全部│
│    │許        │區林鳳營240 │仔」）  │價格，販售│處有期徒刑壹年│  或一部不能沒收時，│
│    │          │號之41住處附│00000000│安非他命1 │捌月。        │  以其財產抵償之。  │
│    │          │近六甲橋下  │22      │小包      │              │(2)扣案行動電話壹支（│
│    │          │            │        │          │              │  內含0000000000號行│
│    │          │            │        │          │              │  動電話SIM卡一張） │
│    │          │            │        │          │              │  沒收。            │
├──┼─────┼──────┼────┼─────┼───────┼──────────┤
│10  │100年1月25│被告黃昱彰位│張瓊月（│被告黃昱彰│黃昱彰販賣第二│(1)販賣毒品所得新臺幣│
│    │日21時57分│於臺南市六甲│綽號「姐│以1000元之│級毒品，累犯，│  壹仟元沒收，如全部│
│    │許        │區林鳳營240 │仔」）  │價格，販售│處有期徒刑壹年│  或一部不能沒收時，│
│    │          │號之41住處附│00000000│安非他命1 │捌月。        │  以其財產抵償之。  │
│    │          │近六甲橋下  │22      │小包      │              │(2)扣案行動電話壹支（│
│    │          │            │        │          │              │  內含0000000000號行│
│    │          │            │        │          │              │  動電話SIM卡一張） │
│    │          │            │        │          │              │  沒收。            │
├──┼─────┼──────┼────┼─────┼───────┼──────────┤
│11  │100年1月21│被告黃昱彰位│林加祥（│被告黃昱彰│黃昱彰販賣第二│(1)販賣毒品所得新臺幣│
│    │日19時30分│於臺南市六甲│綽號「黑│以500元之 │級毒品，累犯，│  伍佰元沒收，如全部│
│    │許        │區林鳳營240 │松」）  │價格，販售│處有期徒刑壹年│  或一部不能沒收時，│
│    │          │號之41住處樓│00000000│安非他命1 │捌月。        │  以其財產抵償之。  │
│    │          │下          │35      │小包      │              │(2)扣案行動電話壹支（│
│    │          │            │        │          │              │  內含0000000000號行│
│    │          │            │        │          │              │  動電話SIM卡一張） │
│    │          │            │        │          │              │  沒收。            │
├──┼─────┼──────┼────┼─────┼───────┼──────────┤
│12  │100年1月27│被告黃昱彰位│林加祥（│被告黃昱彰│黃昱彰販賣第二│(1)販賣毒品所得新臺幣│
│    │日10時52分│於臺南市六甲│綽號「黑│以500元之 │級毒品，累犯，│  伍佰元沒收，如全部│
│    │許        │區林鳳營240 │松」）  │價格，販售│處有期徒刑壹年│  或一部不能沒收時，│
│    │          │號之41住處樓│00000000│安非他命1 │捌月。        │  以其財產抵償之。  │
│    │          │下          │35      │小包      │              │(2)扣案行動電話壹支（│
│    │          │            │        │          │              │  內含0000000000號行│
│    │          │            │        │          │              │  動電話SIM卡一張） │
│    │          │            │        │          │              │  沒收。            │
├──┼─────┼──────┼────┼─────┼───────┼──────────┤
│13  │100年1月23│被告黃昱彰位│陳慶益（│被告黃昱彰│黃昱彰販賣第二│(1)販賣毒品所得新臺幣│
│    │日12時許  │於臺南市六甲│綽號「益│以1000元之│級毒品，累犯，│  壹仟元沒收，如全部│
│    │          │區林鳳營240 │仔」）  │價格，販售│處有期徒刑壹年│  或一部不能沒收時，│
│    │          │號之41住處樓│00000000│安非他命1 │捌月。        │  以其財產抵償之。  │
│    │          │下          │01      │小包      │              │(2)扣案行動電話壹支（│
│    │          │            │        │          │              │  內含0000000000號行│
│    │          │            │        │          │              │  動電話SIM卡一張） │
│    │          │            │        │          │              │  沒收。            │
└──┴─────┴──────┴────┴─────┴───────┴──────────┘